bg-BG: Дом и градина > Декорация > Произведения на изкуството > Плакати, принтове и визуални произведения на изкуството: Картини; Фотографии; Плакати; Принтове; Визуално изкуство
hr-HR: Dom i vrt > Dekoracije > Umjetnine > Plakati, grafike i umjetničke slike: Slike; Fotografije; Plakati; Grafike; Umjetničke slike
nl: Huis en tuin > Decoratie > Kunst > Posters, prenten en visuele kunstwerken: Schilderijen; Foto's; Posters; Prenten; Visuele kunstwerken
da: Hjem og have > Indretning > Illustrationer > Plakater, print og visuelle kunstværker: Malerier; Fotografier; Plakater; Print; Visuelle kunstværker
nb: Hjem og hage > Dekor > Kunst > Plakater, trykk og visuell kunst: Malerier; Fotografier; Plakater; Trykk; Visuelle kunstverk
th: บ้านและสวน > ของประดับตกแต่ง > อาร์ตเวิร์ก > โปสเตอร์ ภาพพิมพ์ และอาร์ตเวิร์ก: งานจิตรกรรม; ภาพถ่าย; โปสเตอร์; สิ่งพิมพ์; ภาพอาร์ตเวิร์ก
tr: Ev ve Bahçe > Dekor > Sanatsal Çalışmalar > Posterler, Baskılar ve Görsel Sanat Eserleri: Tablolar; Fotoğraflar; Posterler; Baskılar; Görsel Sanat Eseri
lt-LT: Namai ir sodas > Dekoras > Meno kūriniai > Plakatai, spaudiniai ir vizualinio meno kūriniai: Paveikslai; Nuotraukos; Plakatai; Spaudiniai; Vizualinio meno kūriniai
sv: Hem och trädgård > Dekor > Bildmaterial > Affischer, tryck och konstverk: Målningar; Fotografier; Affischer; Grafiktryck; Visuell konst
zh-CN: 家居与园艺 > 装饰 > 艺术品 > 海报、印刷品与视觉艺术品: 绘画; 摄影作品; 海报; 印刷品; 视觉艺术品
ko: 가정/원예 용품 > 실내 장식 > 아트워크 > 포스터/프린트/비주얼 아트워크: 그림; 사진; 포스터; 프린트; 비주얼 아트워크
sl-SI: Dom in vrt > Dekoracija > Umetnine > Plakati, grafike in vizualna umetniška dela: Slike; Fotografije; Plakati; Grafike; Vizualna umetniška dela
el: Σπίτι & κήπος > Διακόσμηση > Έργα τέχνης > Αφίσες, εκτυπώσεις & οπτικά έργα τέχνης: Πίνακες ζωγραφικής; Φωτογραφίες; Αφίσες; Εκτυπώσεις; Οπτικά έργα τέχνης
hu: Otthon és kert > Dekoráció > Műalkotások > Plakátok, nyomtatványok és vizuális műalkotások: Festmények; Fényképek; Plakátok; Nyomtatványok; Vizuális műalkotások
ru: Дом и сад > Декор > Произведения искусства > Плакаты, картины, иллюстрации и фотографии: Живопись; Фотографии; Плакаты; Напечатанные картины и фотографии; Художественные иллюстрации
ro-RO: Casă și grădină > Decorațiuni > Opere de artă > Postere, printuri și lucrări de artă vizuală: Picturi; Fotografii; Postere; Printuri; Lucrări de artă vizuală
it: Casa e giardino > Arredo > Arte > Poster, stampe e opere decorative: Dipinti; Fotografie; Poster; Stampe; Opera decorative
pt-BR: Casa e jardim > Decoração > Obra de arte > Pôsteres, quadros e artes visuais: Pinturas; Fotografias; Pôsteres; Impressões; Arte visual
vi: Nhà và vườn > Trang trí > Tác phẩm nghệ thuật > Áp phích, bản in và tác phẩm hình ảnh: Tranh vẽ; Ảnh Chụp; Áp phích; Bản in; Tác phẩm hình ảnh
fi: Koti ja puutarha > Koristeet > Taide > Julisteet, tulosteet ja kuvataide: Maalaukset; Valokuvat; Julisteet; Tulosteet; Visuaalinen taide
fr: Maison et jardin > Décorations > Œuvres d’art > Affiches, reproductions et œuvres graphiques: Peintures; Photographies; Affiches; Impressions; Œuvre visuelle
pl: Dom i ogród > Ozdoby > Szata graficzna > Plakaty, nadruki, prace plastyczne: Obrazy; Fotografie; Plakaty; Materiały drukowane; Dzieła sztuki wizualnej
cs: Dům a zahrada > Bytové doplňky a dekorace > Výtvarné umění > Plakáty, fotografie a výtvarná díla na zeď: Obrazy; Fotografie; Plakáty; Obrázky; Výtvarná díla
es: Casa y jardín > Decoración > Obras de arte > Carteles, láminas y arte visual: Pinturas; Fotografías; Póster; Láminas; Obras de arte visuales
pt-PT: Casa e jardim > Decoração > Trabalhos artísticos > Pósteres, impressões e trabalhos de arte visual: Pinturas; Fotografias; Pósteres; Impressões; Ilustrações visuais
zh-TW: 居家和庭園 > 裝飾用品 > 藝術品 > 海報/印刷品/視覺藝術品: 畫作; 照片; 海報; 印花; 視覺藝術作品
ja: ホーム・ガーデン > インテリア・エクステリア > 美術品 > ポスター、印画、ビジュアル アート: 絵画; 写真; ポスター; 印画; ビジュアルアート
de: Heim & Garten > Dekoration > Kunst > Poster & Bildende Kunst: Gemälde; Fotografien; Poster; Drucke; Bildende Kunst
en: Home & Garden > Decor > Artwork > Posters, Prints, & Visual Artwork: Paintings; Photographs; Posters; Prints; Visual Artwork
sk-SK: Dom a záhrada > Dekorácie > Umelecké dielo > Plagáty, výtlačky a vizuálne umelecké diela: Obrazy; Fotografie; Plagáty; Výtlačky; Vizuálne umelecké dielo